【裁判字號】    89,易,242
【裁判日期】    890914
【裁判案由】    妨害自由等
【裁判全文】
臺灣花蓮地方法院刑事判決                          八十九年度易字第二四二號
    公  訴  人  臺灣花蓮地方法院檢察署檢察官
    被      告  甲○○
    選任辯護人  王政琬
右列被告因妨害自由案件，經檢察官提起公訴（八十九年度偵字第五九八號），本院
判決如左：
    主  文
甲○○以強暴、脅迫妨害人行使權利，處有期徒刑參月，如易科罰金，以參佰元折算
壹日，緩刑貳年。
    事  實
一、甲○○和乙○○○本來是朋友，但後來發生了許多爭執導致關係惡化，民國八十
    九年二月十八日（起訴書誤載為二月十日）凌晨三點五十幾分左右，甲○○竟趁
    著酒意無故自乙○○○位於花蓮市○○路七之一號住家後方圍牆攀入乙○○○住
    家的二樓陽台，乙○○○發現後，甲○○立即將陽台上的一盆盆栽，倒在乙○○
    ○頭上（未成傷），並脅迫稱：「我身上有槍，而且樓下有兄弟，一聲令下，就
    會衝上來」等語，甲○○以此強暴、脅迫的方式妨害乙○○○行使權利，而強制
    取走兩人合照的生活照片四張，乙○○○即趁甲○○翻找物品之際打電話報警，
    經警聞訊趕來當場逮捕甲○○，並在他的身上扣到四張生活照片。
二、本案是經乙○○○提出告訴以及花蓮縣警察局花蓮分局報告臺灣花蓮地方法院檢
    察署檢察官偵查起訴。
    理  由
一、被告甲○○對於上述的犯罪事實全部都矢口否認，而辯稱：當天晚上他按門鈴但
    是乙○○○都不接，他才會爬上鐵皮屋頂到二樓陽台，在陽台上他叫乙○○○，
    乙○○○就開門讓他進去，並把二人合照的照片交給他，他沒有侵入住宅也沒有
    恐嚇乙○○○，陽台的盆栽是他翻入陽台時不小心弄破的，沒想到乙○○○會打
    電話報警等語，可是經本院調查的結果，告訴人乙○○○對於被告整個犯罪的情
    狀在警訊、偵查及本院調查時都已經指證得很詳細，證人即到場處理的警員丙○
    ○也到庭結證表示他到達現場時乙○○○的臉上及身上都沾有泥土，後陽台有破
    損花盆，而且告訴人的屋內有被翻動的凌亂跡象等情，此外，並有卷內的照片多
    張以及贓證物品認領保管收據一張可供參考，足以佐證告訴人乙○○○對被告的
    指述為真實，被告辯稱並沒有拿花盆砸告訴人，並沒有翻動告訴人家中物品等語
    ，應該是推卸之詞，不足以採信，再參酌被告和告訴人都表示二人之間的關係已
    經惡化，而案發的時間是凌晨三點五十幾分的深夜時刻，更可以相信被告辯稱到
    告訴人家按門鈴找告訴人，告訴人都不應門，他自己爬到二樓陽台，告訴人就主
    動開門讓他進去，又主動交出照片等話，不合情理，無法相信。本件事證明確，
    被告犯行應堪認定。
二、被告行為所觸犯的罪名是：刑法第三百零六條第一項無故侵入他人住宅罪以及第
    三百零四條第一項的強制罪。被告所犯的這二個罪名之間，有方法結果的牽連關
    係，依刑法第五十五條的規定，應該以較重的強制罪來處斷。公訴意旨認為被告
    在上述的時間、地點，對乙○○○稱：「我身上有槍，而且樓下有兄弟，一聲令
    下，就會衝上來」等語，還觸犯了刑法第三百零五條的恐嚇安全罪嫌，可是按「
    刑法第三百零五條的恐嚇危害安全罪，係指單純以將來加害生命、身體、自由、
    名譽、財產之事，恐嚇他人致生危害於安全者而言，如對於他人之生命、身體等
    ，以現實的強暴、脅迫手段加以危害要挾，使人行無義務之事或妨害人行使權利
    ，即應構成刑法第三百零四條之強制罪，縱有恐嚇行為，亦僅屬犯強制罪之手段
    ，無更論以恐嚇危害安全罪之餘地」，這樣的見解可以參考最高法院八十四年度
    台非字第一九四號的裁判意旨，本院也是採取這樣的認定，而認為被告上述恐嚇
    的行為，是構成強制罪的部分行為，所以不另論罪，是以公訴人的認定有所誤會
    ，在此加以說明清楚。本院審酌被告因為感情糾紛為了取回照片而犯罪，所生的
    危險及損害，以及犯罪後的態度等一切情狀，量處如主文所記載的刑罰，並諭知
    易科罰金的折算標準。此外，被告之前並沒有犯過罪，有台灣高等法院被告全國
    前案紀錄表附在卷內可以查證，相信被告經過這次的教訓，會知道警惕，不再衝
    動行事而再度犯罪，所以本院認為對於被告所宣告的刑罰，暫時不執行較為適當
    ，一併宣告緩刑二年，好讓被告有個改過自新的機會。
據上論斷，應依刑事訴訟法第二百九十九條第一項前段，刑法第三百零四條第一項、
第三百零六條第一項、第五十五條、第四十一條、第七十四條第一款，罰金罰鍰提高
標準條例第一條前段、第二條，判決如主文。
本案經檢察官李子春到庭執行職務。
中     華     民     國     八十九     年    九      月      十四      日
                                臺灣花蓮地方法院刑事庭
                                    法  官  陳雅敏
右正本證明與原本無異。
如對本判決不服，應於送達後十日內，向本院提出上訴狀。（應抄附繕本）告訴人或
被害人如對於本判決不服者，應具備理由請求檢察官上訴，其上訴期間之計算係以檢
察官收受判決正本之日期為準。
                                    法院書記官


司法院資訊處製作；財團法人民間司法改革基金會備份。
